臺灣高等法院刑事判決　　　　　　　　　　　　九十一年度上易字第二六四七號
　　上　訴　人
　　即　被　告　乙○○
右上訴人因竊盜案件，不服臺灣板橋地方法院九十一年度易字第一七六三號，中華民
國九十一年七月三十一日第一審判決（起訴案號：臺灣板橋地方法院檢察署九十一年
度偵字第四○一九號），提起上訴，本院判決如左：
    主  文
上訴駁回。
    事  實
一、乙○○於民國八十年間，因詐欺案件，經本院判處有期徒刑四月，減為有期徒刑
    二月，於八十四年七月二十六日執行完畢，仍不知悔改。復意圖為自己不法之所
    有，於九十一年二月十九日二十一時三十分許，在臺北縣板橋市○○路○段三十
    一號地下一樓家樂福股份有限公司台北板橋分公司超級市場（以下簡稱板橋家樂
    福超市），利用大物夾藏小物方式竊盜。首先拿取體積物龐大之組合式三層櫃，
    再取價值新台幣（下同）三百四十八元之ＣＤ唱片乙張，放置三層櫃下方，俾免
    被發現。於藏置妥當後，即前往櫃臺結帳，利用所購買之三層櫃體積甚大，且有
    相當重量，不便搬放於結帳櫃台上，而由結帳收銀人員直接以掃瞄器對放於購物
    手推車內之三層櫃條碼掃瞄結帳，無法發現該ＣＤ唱片，將之夾帶竊出。因乙○
    ○將該ＣＤ唱片藏置於三層櫃夾層下方時，為該超市佯為顧客之現場監視員黃寶
    嬋發現，一路緊跟乙○○，俟乙○○夾帶離開結帳櫃台，至該超市地下二樓停車
    場，將該ＣＤ唱片取出裝袋，準備上車離開之際，上前盤問，並報警查獲，扣得
    上開ＣＤ唱片乙張，發還被害人。
二、案經臺北縣政府警察局三峽分局報請臺灣板橋地方法院檢察署檢察官偵查起訴。
    理  由
一、訊之上訴人即被告乙○○矢口否認有竊盜之犯行，辯稱：伊沒有夾帶ＣＤ之犯意
    ，當天買了兩千多元的東西，不曉得該張ＣＤ唱片沒有結帳，是該超市結帳人員
    自己沒有算清，錯在結帳員，事後反要求賠償十倍貨價，伊加以拒絕，才遭報警
    云云。
二、然查：
（一）右揭犯罪事實，業據板橋家樂福超市之代理人甲○○於警訊及檢察官偵查中指
      訴綦詳，並經證人即板橋家樂福超市現場監視員黃寶嬋於檢察官偵查中及原審
      法院審理時結證屬實，明確證述：「九十一年二月十四日晚上九時三十分許，
      在板橋家樂福超市看到被告有買三層櫃，並走到ＣＤ處取ＣＤ後，把ＣＤ塞在
      三層櫃的下方面，後來結帳時因三層櫃很重，沒有拿出來，所以放在三層櫃下
      的ＣＤ也沒有結。他是故意不拿出來結。」、「當天我是在販賣ＣＤ唱片那邊
      ，有看到被告拿一片ＣＤ，當時他其他東西都買好了，所以他就直接走到手推
      車旁邊，將那片ＣＤ唱片放入手推車內尚未組合的三層櫃下方，他就直接推出
      去結帳，我是一直跟在他後面，他結帳的時候只將上面小東西放在結帳台上，
      大件的三層櫃還是放在手推車內，由結帳員拿結帳的掃描器，直接在三層櫃的
      上面掃瞄，被告沒有把ＣＤ拿出來，結帳員也沒有發現，被告結完帳就出去了
      。然後我是一直跟著他到樓下，不過出了結帳台，我有請外面之稽查呼叫我的
      助理，叫他在要下地下車場之處等我，一起下去，等被告東西拿裝載好了之後
      ，我們再上前去問他」等情。並有被告當日購物未有ＣＤ唱片記錄之統一發票
      影本及臺北縣政府警察局贓物認領保管單在卷，可資佐證。
（二）按一般至超級市場購物，係由消費者，就開架之貨物選定拿取，置於購物手推
      車內，再至結帳櫃台結帳。大件物品或重物，不便搬至結帳櫃，逕由結帳人員
      直接以掃瞄器掃瞄在手推車上物品之條碼，其餘小件或便於搬動之物，由顧客
      自行由手推車內取出，放於結帳櫃台上，由收銀人員結帳。本件依購物發票所
      載，被告當天所購買之物僅有五件，再加計其遭查獲之ＣＤ唱片，不過聊聊六
      件而已。除該三層櫃不便搬動外，其餘之物，均由被告取出交由結帳人員算帳
      ，卻不將小件之ＣＤ唱片取出結帳，並將之藏匿於三層櫃下方，其掩飾之行徑
      ，顯有為自己不法所有之意圖及竊盜之犯行，極為灼然。
（三）綜上所述，被告所辯，無非卸責之詞，不足採信。其罪證明確，犯行洵堪認定
      ，應予依法論科。
三、被告所為，係犯刑法第三百二十條第一項竊盜罪。原審基此認定，援引刑法第三
    百二十條第一項、第四十一條第一項前段、罰金罰鍰提高標準條例第一條前段、
    第二條等規定，審酌被告有詐欺前科之品行（不構成累犯）、犯罪手段、情節、
    竊得物品之價值、犯罪後之態度等一切情狀，量處有期徒刑三月，如易科罰金，
    以銀元三百元折算一日，以資儆懲。經核其認事用法，均無不合。被告上訴意旨
    ，仍執前詞，否認犯罪，核無理由，應予駁回。
四、據上論斷，應依刑事訴訟法第三百六十八條，判決如主文。
本案經檢察官柯麗鈴到庭執行職務。
中    華    民    國      九十一      年      十     月      二十九     日
                            臺灣高等法院刑事第五庭
                                審判長法  官  曾  德  水
                                      法  官  楊  貴  雄
                                      法  官  趙  功  恆
右正本證明與原本無異。
不得上訴。
                                      書記官  孫  佩  琳
中    華    民    國      九十一      年      十     月      二十九     日
附錄本案論罪科刑法條全文：
刑法第三百二十條第一項
意圖為自己或第三人不法之所有，而竊取他人之動產者，為竊盜罪，處五年以下有期
徒刑、拘役或五百元以下罰金。
